【裁判字號】    97,抗,34
【裁判日期】    970226
【裁判案由】    假扣押
【裁判全文】
臺灣高等法院臺中分院民事裁定            97年度抗字第34號
再抗告人    甲○○
代 理 人    陳淑芬律師
上列再抗告人因與相對人乙○○等人間聲明異議事件，對於中華
民國97年1月30日本院所為裁定提起再抗告，茲裁定如下：
    主  文
再抗告駁回。
再抗告程序費用由再抗告人負擔。
    理  由
一、本件再抗告意旨略以：再抗告人已在抗告狀中主張並無脫產
    行為，扣押查封之二筆土地亦無設定抵押借款，且尚有其他
    財產，是再抗告人並無浪費財產、增加負擔或就其財產為不
    利益處分，達於無資力之狀態或移住他地、逃匿或隱匿之可
    能，原裁定以相對人片面主張之債權認定可認為有相當之釋
    明，而不認為相對人未釋明假扣押原因並不存在，原裁定有
    適用民事訴訟法第526條、第522條不當之違法，故提出再抗
    告等語。
二、按對於抗告法院之裁定再為抗告，僅得以其適用法規顯有錯
    誤為理由，並經原法院之許可者為限。前項許可，以原裁定
    所涉及之法律見解具有原則上之重要性者為限，民事訴訟法
    第486條第4項、第5項分別定有明文。又，所謂適用法規顯
    有錯誤，係指確定裁判違背法規或現存判例解釋者，或抗告
    法院所為之裁定，就其取捨證據自行確定之事實，適用法規
    所持法律上判斷顯有錯誤而言。至抗告法院認定事實錯誤，
    或就當事人提出之事實或證據疏於調查或漏未斟酌，僅生調
    查證據是否妥適或裁定不備理由之問題，均與適用法規顯有
    錯誤有間（最高法院63年台上字第880號及同院71年台再字
    第210號判例意旨參照）。且所謂原則上之重要性，係指該
    再抗告事件所涉及之法律問題，意義重大而有加以闡釋之必
    要者而言。又再抗告人所提之再為抗告理由，若僅屬本案實
    體之爭執，或原裁定確定事實當否之問題，亦與適用法規是
    否顯有錯誤無涉，尤無所涉及之法律見解具有原則上重要性
    之情事（最高法院94年度台抗字第33號裁定參照）。經查，
    再抗告人所指上開事項，係屬本院裁定認定事實當否之問題
    ，與適用法規是否顯有錯誤無涉，亦不具法律原則上之重要
    性，其據此提起再抗告為不合法，應不予准許。
三、據上論結，本件再抗告為不應許可，爰依強制執行法第30條
    之1，民事訴訟法第486條第4項、第5項、第95條、第78條，
    裁定如主文。
中    華    民    國    97    年    2     月    26    日
                  民事第五庭    審判長法  官  林陳松
                                      法  官  古金男
                                      法  官  鄭金龍
以上正本係照原本作成。
如不服本裁定應於裁定送達後10日內向本院提出抗告理由狀（須
按他造人數附具繕本），並繳納抗告裁判費新台幣1,000元。
                                      書記官  陳振海
中    華    民    國    97    年    2     月    26    日
                                                      Ａ


司法院資訊處製作；財團法人民間司法改革基金會備份。
